臺灣桃園地方法院刑事判決　　　　　　　　　　　　九十二年度訴字第一四九七號
　　公　訴　人　臺灣桃園地方法院檢察署檢察官
　　被　　　告　辛○○
　　選任辯護人　賴彌鼎律師
　　　　　　　　林仕訪律師
右列被告因搶奪等案件，經檢察官提起公訴（九十二年度偵字第一四二一三號）及移
    主  文
辛○○共同連續意圖為自己不法之所有，而搶奪他人之動產，累犯，處有期徒刑參年
陸月，並應於刑之執行完畢或赦免後令入勞動場所，強制工作參年。扣案之機車鑰匙
壹支及銀色半罩式安全帽壹頂，均沒收。
    事  實
一、辛○○前於民國八十七年間因犯竊盜罪，經本院判處有期徒刑四月確定，並於八
    十八年三月二十二日執行完畢，為有犯罪習慣之人，猶不知惕勵，為供己騎乘以
    作為搶奪他人財物之犯罪工具使用，竟基於意圖為自己不法所有之概括犯意，先
    後於附表一編號一、二所示之犯罪時間、犯罪地點，以附表一所示之行為方式，
    分別竊得申○○、Ａ○○所有、所持有如附表一編號一、二所示之重型機車。辛○○與姓名、年籍均不詳，綽號「小胖」之成年男子基於意圖為自己不法所有之
    概括犯意聯絡，先後於附表二編號一、四所示之時、地，分別由辛○○、「小胖
    」騎乘不詳車牌號碼之機車附載「小胖」、辛○○，其二人並均戴深色安全帽，
    以免行貌遭人發覺，再由坐於後座之人趁附表二編號一所示被害人地○○、巳○○不注意之際，共同搶奪被害人等所有如附表二編號一、四被搶奪財物欄所示之
    財物。辛○○復基於前開意圖為自己不法所有之概括犯意，一人先後於附表二編
    號二至三；五至十三所示之時、地，騎乘附表一所示之失竊機車及不詳車牌號碼
    等機車，並戴其所有之銀色半罩式安全帽，以掩飾面貌，趁附表二編號二至三；
    五至十三所示被害人Ｂ○○等不注意之際，連續搶奪其等所有之財物（被害人Ｂ
    ○○等被搶奪財物詳如附表二編號二至三；五至十三被搶奪財物欄所示）。得手
    後，辛○○則將上開搶得之行動電話十一支，自九十二年六月間起至同年八月十
    二日，先後十一次，逐一持往設於桃園縣中壢市○○路二十九號一樓之長虹通訊
    行，變賣予不知情之負責人王明德，變賣所得及所搶得之現金均供其購買毒品施
    用，又將上開搶得之地○○所有身分證一張；戊○○所有身分證一張；丙○○所
    有身分證一張；巳○○所有之身分證、世華銀行信用卡、健保ＩＣ卡、學生證、
    台鐵定期票各一張，交付予Ｆ○○（另經偵辦中），以換得毒品供己施用。嗣於
    九十二年八月二十九日十四時許，警方因偵辦辛○○涉嫌違反毒品危害防制條例
    案件，持本院核發九十二年聲搜字第六六五號搜索票，至辛○○位於桃園縣中壢
    市○○街三二二巷十八號住處執行搜索，而辛○○在其所涉上開各起竊盜、搶奪
    案件，未被有偵查犯罪職權之機關或公務員發覺其為犯人前，即主動向桃園縣政
    府警察局中壢分局警員陳正育自首，進而陸續查獲上開各情，並接受本次裁判，
    且經警在其上開住處內，扣得其所有供行竊附表一編號一、二所示之重型機車所
    用之機車鑰匙一支，及其所有供犯本件搶奪罪所用之銀色半罩式安全帽一頂。另
    警方適於九十二年八月二十九日十六時三十分許，在桃園縣中壢市○○路一五三
    號查獲Ｆ○○，並在Ｆ○○所持有之手提包內扣得上開地○○所有之身分證，並
    經Ｆ○○於九十二年八月三十日帶同前往桃園縣中壢市中山公園桃園大圳旁草叢
    起出上開戊○○、丙○○所有之身分證，及於Ｆ○○位於桃園縣中壢市○○○街
    四三一巷三號住處內，起出巳○○所有之上開證件。
二、案經桃園縣政府警察局中壢分局報告臺灣桃園地方法院檢察署檢察官偵查起訴及
    移送併辦。
    理  由
一、訊據被告辛○○對於附表一所示時、地連續竊取被害人申○○、Ａ○○所有、所
    持有如附表一編號一、二所示之重型機車，及於附表二編號一、四所示時、地，
    與「小胖」共同搶奪被害人地○○、巳○○所有如附表二編號一、四被搶奪財物
    欄所示之財物；先後於附表二編號二至三；五至十三所示之時、地，趁附表二編
    號二至三；五至十三所示被害人Ｂ○○等不注意之際，連續搶奪其等所有如附表
    二編號二至三；五至十三被搶奪財物欄所示之財物等事實坦白承認，並核與被害
    人申○○、Ａ○○、地○○、Ｂ○○、宙○○○、巳○○、黃○○、郭宇清、玄
    ○○○、戊○○、丙○○、宇○○、丁○○、午○○、庚○○分於警詢、本院審
    理時所指訴之失竊、遭搶之情節相符（見九十二年度偵字第一四二一三號偵查卷
    「下稱偵卷Ａ」第二○、二四、二五、二六、二八頁；本院卷一；九十二年度他
    聲字第三號偵查卷「下稱偵卷Ｂ」第五三、四九、五○頁；九十二年度偵字第一
    九○九三號偵查卷「下稱偵卷Ｃ」），且經證人王明德於警詢中就被告自九十二
    年六月間起至同年八月十二日，先後十一次，各持行動電話一支，前往上開其所
    經營之長虹通訊行變賣等情證述屬實在卷（見偵卷Ａ第二九至三○頁），此外復
    有桃園縣警察局車輛車牌尋獲電腦輸入單、車輛竊盜、車牌失竊資料個別查詢報
    表－查詢車輛認可資料、車籍作業系統－查詢認可資料、車輛遺失通報單、被害
    人Ａ○○立具之贓物領據各一份；被害人地○○、戊○○、田文汶、巳○○立具
    之贓物領據各一份；以被告名義變賣搶得行動電話所簽立之切結書共十一份；採
    證、指認照片五十二幀；被害人戊○○、田文汶、巳○○遭搶案之採證照片各二
    幀附卷可稽（附於偵卷Ａ第三六至四十頁、第四三至五三頁、第五四至五七頁、
    第一一二至一三一頁；偵卷Ｂ第五八、六十、六六頁；偵卷Ｂ第四四、四五、四
    八頁），及被告所有供行竊附表一編號一、二所示之重型機車所用之機車鑰匙一
    支，及其所有供犯本件搶奪罪所用之銀色半罩式安全帽一頂扣案為證。本件事證
    明確，被告右揭犯行足可認定，應依法論科。
二、核被告辛○○就附表一所為，均係犯刑法第三百二十條第一項之竊盜罪（起訴書
    漏引第一項）；就附表二所為，均係犯刑法第三百二十五條第一項之搶奪罪。公
    訴意旨雖認被告就附表二所為係犯刑法第三百二十七條之常業搶奪罪，惟按刑法
    上之常業犯，固不以行為人無其他職業要件，亦不以行為人以此為唯一之職業為
    必要，兼營他業或以他業為掩護均足當之，然仍以行為人有反覆從事某種行為，
    並以該項行為之所得供作日常生活給養所需，而有此主觀之意思暨客觀之事實表
    現為其要件。經查，被告於本院審理時供稱：其係因缺錢買毒品，所以連續犯本
    件搶奪罪，平常生活開銷由其家人供應等語，而證人即被告之母子○○亦於本院
    審理中結證稱：（問：被告平常的生活開銷何來？）我會給他三、五百元、一千
    、二千元不等；（問：被告是否會主動跟你要？）會；（問：被告吃住是否與你
    們在一起？）是；（問：家中經濟來源？）我先生；（問：多久給被告一次錢？
    ）沒有固定，我覺得他沒有錢了，我就給他錢等語在卷（見本院九十三年五月十
    七日審判筆錄），況被告犯本件搶奪案之期間，係自九十二年六月起至同年八月
    止，期間僅二月，搶奪次數為十三件，且被告於案發當時有施用毒品之行為，此
    除被告自警詢起即自白在卷外，亦有經警於九十二年八月二十九日持本院核發上
    開搜索票，在被告上址住處內，所搜索扣得之第一級毒品海洛因、第二級毒品安
    非他命等足證（詳見偵卷Ａ第三二、三三頁之桃園縣政府警察局中壢分局扣押筆
    錄、扣押物品目錄表），另參以施用毒品所需，性質上並非屬日常生活給養所需
    一節，尚難認被告係以犯搶奪罪為常業，是起訴法條容有未洽，惟起訴基本事實
    相同，爰依法變更起訴法條。又被告就附表二編號一、四所載之搶奪犯行，均與
    姓名、年籍均不詳，綽號「小胖」之成年男子間，有犯意聯絡及行為分擔，皆為
    共同正犯。被告先後多次竊盜犯行及多次搶奪犯行，均時間緊接，方法相同，各
    觸犯構成要件相同之罪名，顯係各基於概括之犯意反覆為之，應分別依刑法第五
    十六條之規定論以一罪，並依法加重其刑。按公訴人雖未就被告所為附表二編號
    一、二、三、五、六、七、十三所示之搶奪犯行提起公訴，然此部分犯行與已起
    訴論罪科刑部分，有連續犯之裁判上一罪關係，應為起訴效力所及，依法本院自
    得併予審究。被告所犯連續竊盜罪與連續搶奪罪間，有方法結果之牽連關係，為
    牽連犯，應從一重連續搶奪罪處斷。查被告前於八十七年間因犯竊盜罪，經本院
    判處有期徒刑四月確定，並於八十八年三月二十二日執行完畢，有臺灣高等法院
    被告全國前案紀錄表附卷可按，其受有期徒刑之執行完畢後，五年以內再犯本件
    有期徒刑以上之罪，為累犯，應依法遞加重其刑。末查，被告於其所涉上開各起
    竊盜、搶奪案件，未被有偵查犯罪職權之機關或公務員發覺其為犯人前，即主動
    向前來執行搜索之桃園縣政府警察局中壢分局警員陳正育自首坦承犯罪，接受裁
    判，業據證人即警員陳正育於本院審理時結證：（問：九十二年八月二十九日是
    否有到中壢市○○街三二二巷十八號被告住處，執行搜索並將被告帶回警局？）
    有，我們是據報被告有施用毒品，可能有行搶的行為；（問：被告是否主動跟你
    們坦承犯有行搶罪嫌？）有；（問：聲請搜索票時，是否有檢附證人的筆錄到院
    ？）有，但證人只有講到毒品的部分，他私底下有透露行搶部分；（問：除了檢
    舉的證人私底下有透露被告涉犯搶奪外，是否還有其他事證可以來參考認定被告
    有搶奪的罪嫌？）沒有等語甚詳在卷（見本院九十三年五月三十一日審判筆錄）
    ，亦有本院九十二年度聲搜字第六六五號搜索票影本一份附卷可參，其中案由欄
    僅載明：「毒品危害防制條例」（附於偵卷Ａ第三一頁），堪認案發當時警員陳
    正育等人僅得知檢舉證人所為被告可能行搶等推測之詞，仍未能有任何明確事證
    據認被告有犯本件搶奪等罪，則尚難認案發當時有偵查犯罪職權之機關或公務員
    已發覺被告犯本件搶奪等罪，而被告係對於未經發覺之罪自首並接受裁判，應依
    刑法第六十二條前段規定減輕其刑。而刑有加重及減輕者，依刑法第七十一條第
    一項，先加後減。爰審酌被告正值壯年不思向上，多次騎車行搶路人，對獨行或
    騎乘機車之婦女安全所生危害非小，嚴重破壞社會秩序、善良風俗及其犯罪之動
    機、目的、手段、次數、生活狀況、智識程度、所得之利益、所生之損害、犯罪
    後之態度等一切情狀，量處如主文所示之刑。至公訴意旨雖對被告具體求處有期
    徒刑五年，然本院斟酌前述其具體之犯罪情節、犯罪次數、犯後態度等情，認求
    刑部分尚屬過重，爰於前開求刑範圍內，予以審酌，而認應處以主文所示之刑度
    為妥適。又被告前已有犯罪紀錄，有如前述，本件又於二個月期間內，再犯搶奪
    罪多達十三次，顯有犯罪之習慣，徒以交付有期徒刑之執行，不足以改變其習性
    ，爰併諭知被告於刑之執行完畢或赦免後，令入勞動場所強制工作三年，以養成
    勤勞工作之習慣及學習一技之長，以資謀生，避免再犯。
三、至扣案之機車鑰匙一支、銀色半罩式安全帽一頂，均係被告所有，且分別為供其
    犯本件竊盜、搶奪罪所用之物，業據被告於本院審理中供述明確在卷（見本院九
    十三年六月二十八日審判筆錄），應依刑法第三十八條第一項第二款之規定，宣
    告沒收之。
四、（一）公訴意旨另略以：被告辛○○基於常業之犯意，利用上開所竊得之重機車
          等為工具，尾隨落單之行人至人煙稀少處，乘其不備，於附表三編號一至
          十七所示時、地，搶奪寅○○等人所有財物，而以之為常業。因認被告此
          部分所為，亦均涉犯刑法第三百二十七條之常業搶奪罪嫌。
    （二）按犯罪事實應依證據認定之，無證據不得認定其犯罪事實，又不能證明被
          告犯罪者，應諭知無罪之判決，刑事訴訟法第一百五十四條第二項、第三
          百零一條第一項定有明文。刑事訴訟法上所謂認定犯罪事實之證據，係指
          足以認定被告確有犯罪行為之積極證據而言，如未能發現相當證據或證據
          不足以證明，自不能以推測或擬制之方法，以為裁判基礎，最高法院二十
          九年上字第三一○五號及四十年臺上字第八十六號分別著有判例；又認定
          不利於被告之事實，須依積極證據，苟積極證據不足為不利被告之認定時
          ，即應為有利於被告之認定，更不必有何有利之證據，最高法院三十年上
          字第八一六號判例參照。且刑事訴訟上證明之資料，無論其為直接或間接
          證據，均須達於通常一般之人均不致有所懷疑，而得確信其為真實之程度
          ，始得據為有罪之認定，若其關於被告是否犯罪之證明未能達此程度，而
          有合理懷疑之存在，致使無從形成有罪之確信，根據「罪證有疑，利於被
          告」之證據法則即不得遽為不利被告之認定，亦有最高法院七十六年度台
          上字第四九八六號判例可稽。
    （三）訊據被告固坦認於附表二所載時、地，連續騎機車搶奪附表二所示被害人
          地○○等所有財物之事實，惟堅決否認有為附表三編號一至十七所示搶奪
          之犯行，辯稱：附表三各起搶奪案件之犯罪手法與伊所為不同，和伊並無
          關，被害人未○○之身分證亦非伊交付予Ｆ○○等語。
    （四）按公訴意旨認被告上開所為另涉有刑法第三百二十七條之常業搶奪罪嫌，
          無非以被告之自白；附表三所示被害人寅○○等之指述；證人王明德之證
          述；卷附之長虹通訊行行動電話買賣切結書十一紙，及扣案之鑰匙、安全
          帽為主要論據。
    （五）經查，被告於本院審理中即均堅決否認有附表三之搶奪犯行，顯見其所為
          供述有前後不一之情，則被告於警詢、偵查中所為之自白是否與事實相符
          ，已非無疑，況前述被告自承犯罪所搶得之身分證件、行動電話，其中身
          分證件有於被告為警查獲後，循線起出發還予被害人戊○○、丙○○、徐
          桂琴，有上開贓物領據附卷足參；行動電話部分，亦經警查得被告確曾將
          被害人Ｂ○○、宙○○○、黃○○、郭宇清、玄○○○、庚○○等所有遭
          搶奪之行動電話，出售予不知情之王明德一情，有上開被害人Ｂ○○等之
          指述、切結書在卷可佐，而附表三所示搶奪案件之相關贓物，於案發後迄
          今並未得以循線起出或查出被告確曾持有、使用之情，是認被告之前所為
          之自白實難謂非無瑕疵，更不得以之為認定被告有罪之依據。再者，附表
          三所示被害人寅○○等十七人於警詢、本院審理中所為之指述，均僅言及
          其等各於何時、地，遭不詳人士一人或二人共同自後方搶奪，並損失何種
          類、數量之財物（被害人指述所在卷證頁數詳如附表三備註欄所載），然
          其等皆未能於案發當時及時看清行搶之人面貌、騎乘機車之車號，以對被
          告為明確之指認，基此，被害人寅○○等十七人之指述至多能證明其等各
          於附表三所示時、地遭搶奪財物之事實，並不得據之即認定此部分搶奪犯
          行應屬被告所為甚明。至證人王明德之證述；卷附之長虹通訊行行動電話
          買賣切結書十一紙，固可證明被告自九十二年六月十八日起至同年八月十
          二日，先後十一次，各持行動電話一支，前往上開其所經營之長虹通訊行
          變賣，並共立具十一紙切結書等情，惟經警循上開切結書所載之行動電話
          機身序號查得：「000000000000000、00000000
          0000000、000000000000000、00000000
          0000000、000000000000000、00000000
          0000000」等為被害人Ｂ○○、宙○○○、黃○○、郭宇清、劉徐
          月妹、庚○○所有遭搶之行動電話機身序號，另有關行動電話機身序號「
          000000000000000、000000000000000、
          00000000000000、000000000000000、0
          000000000000」，經向各電信公司查詢，均查無使用人，有
          桃園縣政府警察局中壢分局九十三年二月四日中警刑分字第○九二七○二
          九三四八號（附於本院卷），職是，尚無法以上開王明德之證詞、切結書
          即逕為被告不利之認定。另扣案之鑰匙、安全帽，雖均係被告所有，且分
          別為供其犯附表一竊盜、附表二搶奪罪所用之物，詳如前述，然實亦無從
          直接作為認定被告有附表三之搶奪犯行之唯一證據。
    （六）末查，被害人未○○遭搶之身分證一張雖於九十二年八月三十日，經蘇泊
          任帶同前往桃園縣中壢市中山公園桃園大圳旁草叢起出，並由被害人張白
          玉立據領回（附於偵卷Ｂ第六一頁），然證人即被害人未○○於本院審理
          中結證稱：（問：被搶當時有無看到行搶人之面貌？）沒有，因為當時是
          晚上，我只看到女生是長頭髮，二人皆有戴安全帽，男生有穿黑色外套；
          （問：行搶之人是戴何種安全帽？）全罩式安全帽；（問：行搶的人是否
          為庭上之被告？）很像，但以前的皮膚比較白，臉很瘦等語在卷（見本院
          九十三年五月三日審判筆錄），堪認被害人未○○於案發當時並未能看到
          行搶人之面貌，尚無法明確指認行搶之人即被告，而證人Ｆ○○於本院審
  理中結證稱：（問：警察查扣的身分證何來？）被告放在我這裡的，他說
          留著有用處，被告總共給我二、三張，其中有一張是我自己撿到的，但我
          並不知道被告拿給我那些；（問：八月三十日於警訊中所述是否實在？）
          當時我被抓時，被告已經在警察局了，所以我就將所有的都推給被告，因
          為警察跟我說，被告都說是我做的，警察一直叫我承認，但因為根本不是
          我，所以我不承認；（問：除被告會拿身分證跟你換毒品外，是否還有其
          他人會拿身分證給你交換？）我並沒有交換，我只是拿毒品請他用，身分
          證是他自己拿出來給我，叫我留著，‧‧還有一個綽號小雷，住三重他還
          曾經拿給我一張身分證等語在卷（見本院九十三年五月三十一日審判筆錄
          ），足見證人Ｆ○○並無法確認被害人未○○所有上開身分證，是否係被
          告所交付一情，且被告既已坦承上開經Ｆ○○所起出之地○○所有身分證
          一張；戊○○所有身分證一張；丙○○所有身分證一張；巳○○所有之身
          分證、世華銀行信用卡、健保ＩＣ卡、學生證、台鐵定期票各一張，均係
          其犯搶奪案件所搶得之贓物，則衡常倘上開被害人未○○所有身分證亦為
          其搶奪而來，其應無故意設詞狡飾之必要，從而，要不得因前述經Ｆ○○
          起出被害人未○○之身分證，即推認被告有為附表三編號三之搶奪犯行。
    （七）據上所述，被告所辯應非子虛，實無法僅憑上開公訴意旨論罪依據，即遽
          認被告有公訴人所指此部分之常業搶奪犯行，既不能證明被告犯罪，揆諸
          上揭刑事訴訟法之規定，依法本應就被告被訴涉犯附表三編號一至十七部
          分行為，為無罪之諭知，惟公訴意旨認此部分犯行與前開有罪部分為常業
          犯之實質上一罪關係，爰不另為無罪之諭知。
五、（一）併辦意旨另略以：被告辛○○意圖為自己不法之所有，於附表四所示時、
          地，搶奪張夢瑤所有之財物，得手後，並將搶得之身分證交付予Ｆ○○，
          用以換取毒品。因認被告此部分所為，涉犯刑法第三百二十五條之搶奪罪
          嫌。
    （二）訊據被告固坦認於附表二所載時、地，連續騎機車搶奪附表二所示被害人
          地○○等所有財物之事實，惟堅決否認有為附表四所示搶奪之犯行，辯稱
      ：被害人張夢瑤所有之身分證並非伊交給Ｆ○○等語。
    （三）按併辦意旨認被告上開所為另涉有刑法第三百二十五條第一項之搶奪罪嫌
          ，無非以被害人張夢瑤之指述、證人Ｆ○○於警詢中之證述，及卷附贓物
          領據為主要論據。
    （四）經查，證人即被害人張夢瑤於本院審理中結證稱：（問：警察是否有叫你
          去指認歹徒？）我無法指認搶我的那個人，我只知道他瘦瘦的，警訊中我
          有說歹徒有戴半罩式安全帽，可能是當時我記憶比較清楚等語在卷（見本
          院九十三年五月三十一日審判筆錄），可認被害人張夢瑤並無法就被告是
          否為對其行搶之人為明確指認。又證人Ｆ○○雖於警詢及本院審理中證述
          ：被害人張夢瑤的身分證是被告交給伊等語（見本院九十三年五月三十一
          日審判筆錄第十七頁），惟佐以其上開於本院審理中所證非無矛盾之處，
          已難遽採，況其既知被害人張夢瑤的身分證係被害人遭搶奪之贓物，則其
          為恐己擔負刑事責任，而將其取得該身分證之不法原因推諉於被告，亦非
          與常情有違，職是，尚無法因證人Ｆ○○上開所證即為被告不利之認定。
          至卷附贓物之領據僅能證明被害人張夢瑤所有之身分證，為警循線起出後
          ，業經被害人張夢瑤領回一節，而不得據之即認定被告確有為附表四之搶
          奪犯行。
    （五）綜上事證，被告所辯並非無據，實無法僅憑上開併辦意旨論罪依據，即遽
          認被告有公訴人所指附表四部分之搶奪犯行，既不能證明被告犯罪，則無
          從認與本件具有連續犯裁判上一罪關係，故該部分應退由檢察官另為適法
          之處理，併予敘明。
據上論斷，應依刑事訴訟法第二百九十九條第一項前段、第三百條，刑法第二十八條
、第五十六條、第三百二十條第一項、第三百二十五條第一項、第五十五條、第六十
二條、第四十七條、第三十八條第一項第二款、第九十條第一項、第二項，罰金罰鍰
提高標準條例第一條前段，判決如主文。
本案經檢察官簡志祥到庭執行職務。
中        華        民        國    九十三    年    七    月    十六    日
                                臺灣桃園地方法院刑事第十二庭
                                        審判長法  官  游紅桃
                                              法  官  林家賢
                                              法  官  王美玲
右正本證明與原本無異。
如不服本判決，應於判決送達後十日內向本院提出上訴狀( 應附繕本 )，上訴於
臺灣高等法院。
                                              書記官  張子涵
中        華        民        國    九十三    年    七    月   二十六   日
附錄本案論罪科刑法條：
刑法第三百二十條
意圖為自己或第三人不法之所有，而竊取他人之動產者，為竊盜罪，處五年以下有期
徒刑、拘役或五百元以下罰金。
意圖為自己或第三人不法之利益，而竊佔他人之不動產者，依前項之規定處斷。
前二項之未遂犯罰之。
刑法第三百二十五條
意圖為自己或第三人不法之所有，而搶奪他人之動產者，處六月以上五年以下有期徒
刑。
因而致人於死者，處無期徒刑或七年以上有期徒刑，致重傷者，處三年以上十年以下
有期徒刑。
 附表一：（竊盜部分）
┌─┬────┬────┬────┬─────┬─────┬───────
│編│犯罪時間│犯罪地點│被 害 人│ 被竊財物 │ 行為方式 │  備     註
│  │        │        │        │          │          │（被害人指述所
│號│        │        │        │          │          │在之卷證頁數）
├─┼────┼────┼────┼─────┼─────┼───────
│  │九十二年│桃園縣中│申○○  │ＭＯＬ－二│以自備之機│偵卷Ａ第二○頁
│一│八月五日│壢市榮安│        │八三號重型│車鑰匙開啟│
│  │十七時十│一街二九│        │機車      │機車電門鎖│
│  │分許    │五巷十一│        │          │發動後竊取│
│  │        │號前    │        │          │之        │
├─┼────┼────┼────┼─────┼─────┼───────
│  │九十二年│桃園縣中│Ａ○○  │ＭＮＣ－二│以自備之機│偵卷Ａ第二四頁
│二│八月二十│壢市金峰│（所有人│七八號重型│車鑰匙開啟│
│  │四日十九│二街九巷│為盧坤水│機車      │機車電門鎖│
│  │時三十分│二十號前│）      │          │發動後竊取│
│  │許      │        │        │          │之        │
└─┴────┴────┴────┴─────┴─────┴───────
 附表二：（搶奪坦承部分）
┌─┬────┬────┬────┬─────┬─────┬───────
│編│時    間│地    點│被 害 人│被搶奪財物│ 行為方式 │  備      註
│號│        │        │        │          │          │（被害人指述、
│  │        │        │        │          │          │被告供述所在之
│  │        │        │        │          │          │卷證頁數）
├─┼────┼────┼────┼─────┼─────┼───────
│一│九十二年│桃園縣八│地○○  │皮包；摩托│被告與「小│1.偵卷Ｃ五十三
│  │六月三十│德市廣福│        │羅拉Ｖ６６│胖」二人共│頁；本院九十三
│  │日七時許│路與廣興│        │行動電話一│乘機車，由│年五月三日審判
│  │        │路口    │        │支；彰化銀│後座之「小│筆錄第五十一頁
│  │        │        │        │行金融卡、│胖」下手搶│。
│  │        │        │        │提款卡各一│奪被害人放│2.被告坦承與綽
│  │        │        │        │張；新竹企│於摩托車置│號「小胖」男子
│  │        │        │        │銀提款卡一│物籃內之皮│共犯本件（本院
│  │        │        │        │張；現金新│包        │九十三年五月三
│  │        │        │        │台幣（下同│          │日審理筆錄第五
│  │        │        │        │）二千四百│          │十四頁）。
│  │        │        │        │元；駕照、│          │3.被害人領回身
│  │        │        │        │行照各一張│          │分證。
│  │        │        │        │          │          │
├─┼────┼────┼────┼─────┼─────┼───────
│二│九十二年│桃園縣桃│Ｂ○○  │皮包；現金│由後方搶奪│1.警詢筆錄附於
│  │六月間某│園市中平│        │約一千元；│徒步行走之│本院卷一內。
│  │日下午某│路上某處│        │摩托羅拉Ｔ│被害人提於│2.被告坦承（本
│  │時      │        │        │１９１手機│手上之皮包│院九十三年六月
│  │        │        │        │一支（○九│          │二十八日審理筆
│  │        │        │        │五八○八八│          │錄第九頁）。
│  │        │        │        │○○七號）│          │
├─┼────┼────┼────┼─────┼─────┼───────
│三│九十二年│桃園縣八│宙○○○│皮包；現金│由後方搶奪│1.警詢筆錄附於
│  │六月間某│德市白鷺│        │一千一百元│被害人置於│本院卷一內。
│  │日下午某│里十九鄰│        │；摩托羅拉│腳踏車置物│2.被告坦承（本
│  │時      │合興八十│        │Ｖ８０８８│籃內      │院九十三年六月
│  │        │四號附近│        │手機一支（│          │二十八日審判筆
│  │        │某處    │        │○九五三七│          │錄第九頁）。
│  │        │        │        │○五二六五│          │
│  │        │        │        │號）      │          │
├─┼────┼────┼────┼─────┼─────┼───────
│四│九十二年│桃園縣中│巳○○  │現金四千餘│被告與「小│1.偵卷Ｂ第五十
│  │七月二十│壢市興仁│        │元；中國信│胖」二人共│三頁。
│  │六日十一│國小前  │        │託提款卡一│乘機車，由│2.被告坦承與綽
│  │時許    │        │        │張；ＢＥＮ│後座之被告│號「小胖」男子
│  │        │        │        │Ｑ行動電話│下手搶奪被│共犯本件（本院
│  │        │        │        │一支；身分│害人置於腳│九十二年十月十
│  │        │        │        │證、世華銀│踏車置物籃│七日審判筆錄第
│  │        │        │        │行信用卡、│內之土黃色│三頁）。
│  │        │        │        │元智大學學│手提包    │3.在Ｆ○○住處
│  │        │        │        │生證、健保│          │查獲上開部分贓
│  │        ││        │卡、臺鐵定│          │物，並經巳○○
│  │        │        │        │期票、汽機│          │指認無誤，立具
│  │        │        │        │車駕照各一│          │領回。
│  │        │        │        │張；隨身碟│          │
│  │        │        │        │一個；外套│          │
│  │        │        │        │一件；課本│          │
├─┼────┼────┼────┼─────┼─────┼───────
│五│九十二年│桃園縣桃│黃○○  │皮包；零錢│自後方搶奪│1.警詢筆錄附於
│  │七月間某│園市國際│        │；小說六本│騎乘腳踏車│本院卷一內。
│  │日中午某│路一段附│        │；ＢｅｎＱ│之被害人置│2.被告坦承（本
│  │時      │近某處  │        │６３０手機│於車前菜籃│院九十三年六月
│  │        │        │        │一支（○九│內之皮包  │二十八日審判筆
│  │        │        │        │三八二六三│          │錄第九頁）。
│  │        │        │        │五○七號）│          │
├─┼────┼────┼────┼─────┼─────┼───────
│六│九十二年│桃園縣中│郭宇清  │皮包；ＢＥ│自右後方搶│1.警詢筆錄附於
│  │七月間某│壢市延平│        │ＮＱＳ６２│奪徒步行走│本院卷一內。
│  │日中午某│路（魚市│        │０手機一支│之被害人提│2.被告坦承（本
│  │時      │場旁）附│        │（○九三四│於左手之皮│院九十三年六月
│  │        │近某處  │        │○○八五七│包        │二十八日審判筆
│  │        │        │        │五號）    │          │錄第九頁）。
├─┼────┼────┼────┼─────┼─────┼───────
│七│九十二年│桃園縣平│玄○○○│皮包；現金│自右後方搶│1.警詢筆錄附於
│  │七月間某│鎮市育達│        │五百元；諾│奪徒步行走│本院卷一內。
│  │日中午某│路（育達│        │基亞６１５│之被害人提│2.被告坦承（本
│  │時      │商職）附│        │０手機一支│於右手之皮│院九十三年六月
│  │        │近某處  │        │（○九二六│包        │二十八日審判筆
│  │        │    │        │一二五九二│          │錄第九頁）。
│  │        │        │        │二號）    │          │
├─┼────┼────┼────┼─────┼─────┼───────
│八│九十二年│桃園縣八│戊○○  │米白色背包│由後往前搶│1.偵卷Ｂ第四九
│  │八月六日│德市忠誠│        │；身分證、│走被害人置│頁。
│  │十三時許│街十八號│        │學生證、圖│於腳踏車前│2.被告坦承（本
│  │        │前      │        │書館閱覽證│籃之背包  │院九十二年十一
│  │        │        │        │、郵局及華│          │月二十一日審判
│  │        │        │        │南銀行提款│          │筆錄第二頁）。
│  │        │        │        │卡各一張；│          │3.警方經蘇泊仁
│  │        │        │        │健保卡二張│          │帶同至桃園縣中
│  │        │        │        │；郵局儲金│          │壢市中山公園內
│  │        │        │        │簿一本；印│          │尋獲戊○○身分
│  │        │        │        │章一枚。  │  │證，並經其指認
│  │        │        │        │          │          │無誤，立具領回
│  │        │        │        │          │          │。
├─┼────┼────┼────┼─────┼─────┼───────
│九│九十二年│桃園縣桃│丙○○  │身分證、健│由後往前搶│1.偵卷Ｂ第五十
│  │八月六日│園市保羅│        │保卡、馮南│走被害人置│頁。
│  │十五時許│街五六巷│        │瑋現金卡各│於腳踏車前│2.被告坦承（本
│  │        │口      │        │一張；合作│籃之背包  │院九十二年十一
│  │        │        │        │金庫、大眾│          │月二十一日審判
│  │        │        │        │銀行、台灣│          │筆錄第二頁）。
│  │        │        │        │銀行提款卡│          │3.查獲之丙○○
│  │        │        │        │各一張；大│          │身分證業經被害
│  │        │        │        │眾電信ＰＨ│          │人立據領回。
│  │        │        │        │Ｓ行動電話│          │
│  │        │        │        │一支（○九│          │
│  │        │        │        │六八四九一│          │
│  │        │        │        │四九七號）│          │
│  │        │        │        │；現金九百│          │
│  │        │        │        │元        │          │
├─┼────┼────┼────┼─────┼─────┼───────
│十│九十二年│桃園縣中│宇○○  │淺藍色手提│從後方搶走│1.偵卷Ａ第二五
│  │八月二十│壢市正義│        │包；身分證│被害人拿在│頁。
│  │四日二十│里漢口街│        │一張；天諾│右手之淺藍│2.被告坦承（本
│  │三時十分│五八號前│        │斯手機一支│色手提包  │院九十二年十一
│  │許      │        │        │；華信銀行│          │月二十一日審判
│  │        │        │        │信用卡、安│          │筆錄第二頁。
│  │        │        │        │泰銀行信用│          │
│  │        │        │        │卡各一張；│      │
│  │        │        │        │中國信託提│          │
│  │        │        │        │款卡一張  │          │
├─┼────┼────┼────┼─────┼─────┼───────
│十│九十二年│桃園縣中│丁○○  │現金二千元│將被害人所│1.偵卷Ａ第二六
│一│八月二十│壢市遠東│        │；身分證一│有Ｗ六－三│頁；本院九十三
│  │五日二十│路上某處│        │張；郵局、│一九二號自│年五月三日審判
│  │一時三十│        │        │彰銀、萬通│小客車之右│筆錄第四八至五
│  │分許    │        │        │銀行之金融│前座車門打│一頁。
│  │        │        │        │卡各一張；│開，搶走置│2.被告坦承（本
│  │        │        │        │諾基亞手機│於座椅上之│院九十三年五月
│  │        │        │        │一支（○九│背包      │三日審理筆錄第
│  │        │        │        │一二○八四│          │五一頁）。
│  │        │        │        │三四九號）│          │
│  │  │        │        │；健保卡一│          │
│  │        │        │        │張        │          │
├─┼────┼────┼────┼─────┼─────┼───────
│十│九十二年│桃園縣中│午○○  │咖啡色竹籐│自左後方搶│1.偵卷Ａ第二八
│二│八月二十│壢市榮民│        │皮包；現金│走被害人置│頁。
│  │六日二十│路四二五│        │五百元；郵│於腳踏車置│2.被告坦承（本
│  │三時十分│號前    │        │局金融卡、│物籃內之皮│院九十二年十一
│  │許      │        │        │元智大學學│包        │月二十一日審判
│  │        │        │        │生證、身分│          │筆錄第二頁）。
│  │        │        │        │證各一張；│          │
│  │        │        │        │黃色諾基亞│          │
│  │        │        │        │手機一支（│          │
│  │        │        │        │○九一二三│          │
│  │        │        │        │九三六○二│          │
│  │        │        │        │號）      │          │
├─┼────┼────┼────┼─────┼─────┼───────
│十│九十二年│桃園縣中│庚○○  │皮包；現金│自後方加速│1.警詢筆錄附於
│三│八月間下│壢市中華│        │一千元左右│搶奪被害人│本院卷一內。
│  │午      │路七○六│        │；土銀及郵│置於機車前│2.被告坦承（本
│  │        │號附近某│        │局提款卡各│置物籃之皮│院九十三年六月
│  │        │處      │        │一張；諾基│包        │二十八日審判筆
│  │        │        │        │亞３３１０│          │錄第九頁）。
│  │        │        │        │手機一支（│          │
│  │        │        │        │○九一六一│          │
│  │        │        │        │一三三○九│          │
│  │        │        │        │號）      │          │
└─┴────┴────┴────┴─────┴─────┴───────
 附表三：（起訴搶奪犯罪事實中，否認部分）
┌─┬────┬────┬────┬─────┬─────┬───────
│編│時    間│地    點│被 害 人│被搶奪財物│ 行為方式 │  備      註
│號│        │        │        │          │          │（被害人指述所
│  │        │        │        │          │          │在之卷證頁數）
├─┼────┼────┼────┼─────┼─────┼───────
│一│九十二年│桃園縣中│寅○○  │身分證件、│被害人徒步│1.偵卷Ａ第十九
│  │五月二十│壢市中山│        │汽機車駕照│行走時，騎│頁；本院九十三
│  │二日十六│東路與龍│        │、提款卡二│機車自右後│年六月二十八日
│  │時四十分│昌路口  │        │張、信用卡│方將其提在│審判筆錄第十一
│  │許      │        │        │三張、現金│手上之皮包│頁。
│  │（起訴書│        │        │六千元    │搶走      │2.無法確實指認
│  │誤植為九│        │        │  │          │被告。
│  │十二年五│        │        │          │          │
│  │月十二日│        │        │          │          │
│  │）      │        │        │          │          │
├─┼────┼────┼────┼─────┼─────┼───────
│二│九十二年│桃園縣中│卯○○○│玉器飾品、│騎機車將被│1.偵卷Ａ第九十
│  │六月五日│壢市中明│        │保溫杯、掛│害人放於電│四頁；本院九十
│  │五時二十│路二十號│        │錶二個、鑰│動腳踏車置│三年五月三日審
│  │分許    │前      │        │匙、現金一│物籃內之皮│判筆錄第七至十
│  │        │        │        │百元      │包搶走    │頁。
│  │        │        │        │          │          │2.被害人無法確
│  │        │        │        │          │          │實指認。
├─┼────┼────┼────┼─────┼─────┼───────
│三│九十二年│桃園縣中│未○○  │身分證、健│騎機車由後│1.偵卷Ｂ第五十
││六月二十│壢市仁德│        │保卡、現金│往前搶走置│一頁；本院九十
│  │一日二十│四街    │        │四千三百元│於電動機車│三年五月三日審
│  │一時二十│        │        │、社區磁卡│置物籃的皮│判筆錄第十頁。
│  │分許    │        │        │二張      │包        │２被害人身分證
│  │        │        │        │          │          │被Ｆ○○丟棄在
│  │        │        │        │          │          │中壢市中山公園
│  │        │        │        │          │          │內，經警循線起
│  │        │        │        │          │          │回，並由被害人
│  │        │        │        │          │          │立具領回。
├─┼────┼────┼────┼─────┼─────┼───────
│四│九十二年│桃園縣中│甲○○  │身分證、汽│騎機車從後│1.偵卷Ａ第九十
│  │六月二十│壢市廣州│        │機車駕照、│方搶奪被害│五頁；本院九十
│  │五日十七│路與東明│        │重機車行照│人置於左肩│年五月十七日審
│  │時三十五│街口    │        │（Ｒ２８－│之皮包    │判筆錄第三頁。
│  │分      │        │        │１４３號）│          │2.被害人無法指
│  │        │        │        │、鑰匙、行│          │認被告。
│  │        │        │        │動電話一支│          │
│  │        │        │        │（０９３２│          │
│  │        │        │        │－１０９５│          │
│  │        │        │        │３３號）私│          │
│  │        │        │        │章、健保卡│          │
│  │        │        │        │、提款卡二│          │
│  │        │        │        │張、現金八│          │
│  │        │        │        │千元      │          │
├─┼────┼────┼────┼─────┼─────┼───────
│五│九十二年│桃園縣中│亥○○  │其妻身分證│從後方搶走│1.偵卷Ａ第九十
│  │七月三日│壢市長江│        │、健保卡、│被害人背在│六頁；本院九十
│  │十九時五│路一三八│        │駕照行照各│左肩之黑色│三年五月三日審
│  │分      │號前    │        │一張、信用│背包      │判筆錄第十七頁
│  │        │        │        │卡一張、金│          │。
│  │        │        │        │融卡一張、│          │2.被害人無法指
│  │        │        │        │淡黃色諾基│          │認被告。
│  │        │        │        │亞８２５０│          │
│  │        │        │        │型手機一支│          │
│  │        │        │        │（門號：０│          │
│  │        │        │        │九三三－九│          │
│  │        │        │        │七０五０六│          │
│  │        │        │        │號）、現金│          │
│  │        │        │        │一千元    │          │
│  │        │        │        │          │          │
├─┼────┼────┼────┼─────┼─────┼───────
│六│九十二年│桃園縣中│癸○○  │現金八千元│徒步行走時│1.偵卷Ａ第九八
│  │七月六日│壢市新興│        │；花旗銀行│手上皮包遭│頁；本院九十三
│  │十七時四│里林森路│        │、聯邦銀行│搶        │年五月三日審判
│  │十分    │與皓東街│        │、彰化銀行│          │筆錄第二一頁。
│  │        │口      │        │、郵局之提│          │2.被害人無法確
│  │        │        │        │款卡各一張│          │實指認被告。
│  │        │        │        │；身分證、│          │
│  │        │        │        │健保卡各一│          │
│  │        │        │        │張        │          │
├─┼────┼────┼────┼─────┼─────┼───────
│七│九十二年│桃園縣八│天○○  │身分證、汽│皮包背於右│1.偵卷Ｂ第五二
│  │七月十日│德市介壽│        │機車駕照、│肩，自後方│頁；本院九十三
│  │二十一時│路二段七│        │健保卡、現│遭搶奪    │年五月三日審判
│  │五分許  │十七號前│        │金四萬八千│          │筆錄第二三頁。
│  │        │        │        │元        │          │2.被害人指稱未
│  │        │        │        │          │          │看清行搶人之面
│  │        │        │        │          │          │貌。
├─┼────┼────┼────┼─────┼─────┼───────
│八│九十二年│桃園縣中│己○○  │身分證件、│徒步行走時│偵卷Ａ第九九頁
│  │七月十七│壢市元化│        │信用卡二張│，提於左手│
│  │日十九時│路二四七│        │、現金一萬│之皮包自後│
│  │三十分  │號前    │        │餘元、摩托│方遭搶走  │
│  │        │        │        │羅拉手機一│          │
│  │        │        │        │支        │          │
├─┼────┼────┼────┼─────┼─────┼───────
│九│九十二年│桃園縣中│丑○○  │現金一萬餘│徒手搶走放│1.偵卷Ａ第一百
│  │七月二十│壢市中正│  │元；郵局及│於機車踏板│頁；本院九十三
│  │八日九時│路與志廣│        │台灣企銀提│之皮包    │年五月三日審判
│  │許      │路口（統│        │款卡各一張│          │筆錄第二八頁。
│  │        │一精工前│        │；玉山、中│          │2.被害人無法確
│  │        │）      │        │華運通、國│          │實指認被告。
│  │        │        │        │泰銀行信用│          │
│  │        │        │        │卡各一張；│          │
│  │        │        │        │；身分證件│          │
│  │        │        │        │；行動電話│          │
│  │        │        │        │一支      │          │
├─┼────┼────┼────┼─────┼─────┼───────
│十│九十二年│桃園縣中│Ｄ○○  │健保卡、現│一人自後方│偵卷Ａ第一○一
│  │七月二十│壢市新生│        │金三千多元│徒手行搶、│頁；本院九十三
│  │八日十二│路與九和│        │          │另一人騎機│年五月三日審判
│  │時三十五│五街路口│        │          │車接應    │筆錄第三一頁。
│  │分      │        │        │          │          │
├─┼────┼────┼────┼─────┼─────┼───────
│十│九十二年│桃園縣中│Ｃ○○  │土地銀行存│趁被害人徒│1.偵卷Ａ第一○
│一│七月二十│壢市華勛│        │摺及金融卡│步行走時自│二頁；本院九十
│  │八日十九│街一六三│        │；上海銀行│後方搶奪提│三年五月三日審
│  │時三十分│巷四六號│        │、中華商銀│於左手之皮│判筆錄第三四頁
│  │許     │前      │        │、中國信託│包        │。
│  │        │        │        │信用卡各一│          │２被害人無法指
│  │        │        │        │；身分證、│          │認被告。
│  │        │        │        │駕照、行照│          │
│  │        │        │        │、保險卡各│          │
│  │        │        │        │一張；ＧＩ│          │
│  │        │        │      │ＹＡ牌手機│          │
│  │        │        │        │一支（門號│          │
│  │        │        │        │：○九五八│          │
│  │        │        │        │一五九三○│          │
│  │        │        │        │八號）；職│          │
│  │        │        │        │員證一張；│          │
│  │        │        │        │現金六千元│          │
├─┼────┼────┼────┼─────┼─────┼───────
│十│九十二年│桃園縣中│酉○○  │黑色手提包│自被害人左│1.偵卷Ａ第一○
│二│七月二十│壢市永康│        │、身分證、│後方將皮包│三頁；本院九十
│  │九日十八│二街五七│        │健保卡各一│搶走      │三年五月十七日
│  │時十分許│號前    │        │張；印鑑一│          │審理判錄第六頁
│  │        │        │        │個；印章二│          │。
│  │        │        │        │個；臺銀信│          │2.被害人無法指
│  │        │        │        │用卡及金融│          │認被告。
│  │        │        │        │卡、第一銀│          │
│  │        │        │        │行金融卡、│          │
│  │        │        │        │土地銀行信│          │
│  │        │        │        │用卡、中國│          │
│  │        │        │        │信託及郵局│          │
│  │        │        │        │之金融卡各│          │
│  │        │        │        │一張；現金│          │
│  │        │        │        │二萬餘元  │          │
├─┼────┼────┼────┼─────┼─────┼───────
│十│九十二年│桃園縣中│Ｅ○○  │紫色皮夾；│將徒步行走│1.偵卷Ａ第一○
│三│八月九日│壢市龍東│        │花旗銀行白│之被害人持│四頁；本院九十
│  │十一時許│路四三七│        │金卡、台新│於手中之皮│三年五月三日審
│  │        │號前│        │銀行及誠泰│夾搶走    │判筆錄第三六頁
│  │        │        │        │銀行信用卡│          │。
│  │        │        │        │各一張；郵│          │２被害人無法確
│  │        │        │        │局提款卡二│          │實指認被告。
│  │        │        │        │張；台灣中│          │
│  │        │        │        │小企銀、安│          │
│  │        │        │        │泰銀行、彰│          │
│  │        │        │        │化銀行提款│          │
│  │        │        │        │卡各一張；│          │
│  │        │        │        │身分證一張│          │
│  │        │        │        │；駕照二張│          │
│  │        │        │        │；健保卡一│          │
│  │        │        │        │張；現金七│          │
│  │        │        │        │千餘元    │          │
├─┼────┼────┼────┼─────┼─────┼───────
│十│九十二年│桃園縣中│壬○○  │黑色皮包；│徒步行走時│1.偵卷Ａ第二三
│四│八月十一│壢市中美│        │身分證、健│，從後方搶│頁；本院九十三
│  │日二十二│路二段九│        │保卡各一張│奪被害人左│年五月三十一日
│  │時許    │十四號前│        │；慶豐銀行│手提著的皮│審判筆錄第四頁
│  │        │        │        │、中國信託│包        │。
│  │        │        │        │、中華商銀│          │2.被害人無法指
│  │        │        │        │信用卡各一│          │認被告。
│  │        │        │        │張；中國信│          │
│  │        │        │        │託、誠泰提│          │
│  │        │        │        │款卡各一張│          │
│  │        │        │        │；現金八千│          │
│  │        │        │        │元左右，摩│          │
│  │        │    │        │托羅拉Ｖ６│          │
│  │        │        │        │６手機一支│          │
│  │        │        │        │（○九二五│          │
│  │        │        │        │一五一三○│          │
│  │        │        │        │二號）    │          │
├─┼────┼────┼────┼─────┼─────┼───────
│十│九十二年│桃園縣中│戌○○  │咖啡色皮包│從後方拉走│1.偵卷Ａ第一○
│五│八月二十│壢市中北│        │；現金六百│被害人放在│五頁；本院九十
│  │日十五時│路二段三│        │餘元；駕照│左肩之皮包│三年五月三日審
│  │三十五分│七六號前│        │、健保卡、│          │判筆錄第三九頁
│  │許      │        │        │國泰銀行信│          │。
│  │        │        │        │用卡、遠東│          │2.被害人無法
│  │        │        │        │百貨會員卡│          │指認被告。
│  │        │        │        │、張永春之│  │
│  │        │        │        │大潤發會員│          │
│  │        │        │        │卡各一張；│          │
│  │        │        │        │菲力普６３│          │
│  │        │        │        │０行動電話│          │
│  │        │        │        │一支（○九│          │
│  │        │        │        │三二九三四│          │
│  │        │        │        │八六三號）│          │
├─┼────┼────┼────┼─────┼─────┼───────
│十│九十二年│桃園縣中│乙○○  │黑色皮包；│從後方搶走│偵卷Ａ第一○六
│六│八月二十│壢市健行│        │現金五千元│被害人背在│頁；本院九十三
│  │二日十四│路一○二│        │；提款卡、│左肩之皮包│年五月三日審判
│  │時二十分│號巷口前│        │華僑銀行信│          │筆錄第四三頁。
│  │許      │        │        │用卡、身分│          │
│  │        │        │        │證、健保卡│          │
│  │        │        │        │各一張；印│          │
│  │        │        │        │章；鑰匙；│          │
│  │        │        │        │諾基亞手機│          │
│  │        │        │        │一支（○九│          │
│  │        │        │        │一六九一六│          │
│  │        │        │        │六六○號）│          │
├─┼────┼────┼────┼─────┼─────┼───────
│十│九十二年│桃園縣中│辰○○  │現金二萬五│從後方搶走│1.偵卷Ａ第一○
│七│八月二十│壢市中正│        │千餘元；國│被害人背在│八頁；本院九十
│  │三日二十│路六三七│        │泰銀行信用│左肩之皮包│三年五月三日審
│  │時許    │號前    │        │卡二張；大│，並拉倒被│判筆錄第四六頁
│  │        │        │        │眾銀行及遠│害人使其受│。
│  │        │        │        │東銀行提款│傷      │2.被害人無法指
│  │        │        │        │卡各一張；│          │認被告。
│  │        │        │        │辰○○、江│          │
│  │        │        │        │金元、江昕│          │
│  │        │        │        │翰身分證各│          │
│  │        │        │        │一張；摩托│          │
│  │        │        │        │羅拉黑色手│          │
│  │        │        │        │機一支（○│          │
│  │        │        │        │九三○一三│          │
│  │        │        │        │九五一五號│          │
│  │        │        │        │）        │          │
└─┴────┴────┴────┴─────┴─────┴───────
附表四：（移送併辦搶奪犯罪事實中，否認部分）
┌─┬────┬────┬────┬─────┬─────┬───────
│編│時    間│地    點│被 害 人│被搶奪財物│ 行為方式 │  備      註
│號│        │        │        │          │          │（被害人指述所
│  │        │        │        │          │          │在之卷證頁數）
├─┼────┼────┼────┼─────┼─────┼───────
│一│九十二年│桃園縣桃│張夢瑤  │綠色手提包│徒手自後將│1.偵卷Ｃ第五四
│  │七月十四│園市龍壽│        │一只；原木│被害人雙手│頁；本院九十三
│  │日十三時│街四十四│        │色皮夾一只│環抱之手提│年五月三十一日
│  │許      │號前    │        │；現金四千│包搶走    │審判筆錄第八頁
│  │        │        │        │八百元；金│          │２被害人領回身
│  │        │        │        │融卡、駕照│          │份證；無法指認
│  │        │        │        │、行照、身│          │被告。
│  │        │        │        │分證各一張│          │
│  │        │        │        │；ＳＡＧＥ│          │
│  │        │        │        │Ｎ行動電話│          │
│  │        │        │        │一支      │          │
└─┴────┴────┴────┴─────┴─────┴───────
